# 向员工注册的公司购买原材料，是否是关联方？

提问人：bearsissi 时间：2023-08-16 15:59:37
各位老师好，公司目前新增一家供应商A，向该公司采购原材料。根据企查查上的工商变更记录，供应商A在 23 年7 月法人为公司一名销售部门高级经理，在 7 月底变更为其他人（暂时未发现关联关系），仅有注册资本，实缴资本不确定是未缴纳或者未显示，同时了解到该公司在此之前未有其他业务发生。问题：
①供应商A是否是我司的关联方？若是，是以哪个角度判定？
②若不是，我司与供应商A交易，是否存在异常？暂不确定，销售客户。
请老师指点。谢谢！

回答人：chenyiwei
鉴于”供应商A在 23 年 7 月法人为公司一名销售部门高级经理，在 7 月底变更为其他人“，则基于实质重于形式原则，很可能会被认定为关联交易，并对其公允性予以重点关注。
需注意：不管如何，短期内新增重大的新供应商或客户，都是会引起监管机构重点关注的。